臺灣高等法院高雄分院刑事裁定　　　　100年度交抗字第303號
抗　告　人
即受處分人　黃許秋芬
上列抗告人因違反道路交通處罰條例聲明異議案件，不服臺灣屏
東地方法院中華民國100 年11月10日裁定（100 年度交聲字第35
7 號），提起抗告，本院裁定如下：
    主  文
抗告駁回。
    理  由
一、按受處分人不服道路交通管理處罰條例第8 條所定主管機關
    所為之處罰，得於接到裁決書之翌日起20日內，向管轄地方
    法院聲明異議；又聲明異議，應以司法狀紙敘述異議之理由
    ，提出於原處分機關為之，原處分機關應於接受異議書狀後
    5 日內，將該案卷宗及有關證物，送交該管地方法院或其分
    院交通法庭，道路交通管理處罰條例第87條第1 項、道路交
    通案件處理辦法第13條分別定有明文。次按交通法庭認聲明
    異議不合法律上之程式，且其不合法律上之程式無從補正者
    ，應以裁定駁回之，道路交通案件處理辦法第18條前段亦有
    明文。
二、本件抗告人即受處分人黃許秋芬（下稱抗告人）自民國66年
    12月6 日迄今均設籍於屏東縣東港鎮○○里○○路353 號之
    事實，有其個人戶籍資料查詢結果1 份在卷可按（見原審卷
    第20頁）；又查本件交通部公路總局高雄區監理所屏東監理
    站98年4 月10日屏監違字第裁82-VE0000000號裁決書係於98
    年4 月13日交由中華郵政股份有限公司向抗告人戶籍地即屏
    東縣東港鎮○○里○○路353 號（原審誤載為船頭里沿海五
    路276 巷28號）郵寄送達，嗣於98年4 月16日郵政人員按址
    投送因未會晤抗告人、同居人、受僱人或接收郵件人員，郵
    政人員乃依行政程序法第74條第1 項、第2 項規定，製作送
    達通知書2 份，1 份黏貼於應受送達處所門首；另1 份則置
    於該送達處所信箱或其他適當位置，並將該應送達之裁決書
    寄存於東港郵局而為寄存送達等情，亦有交通部公路總局屏
    東監理站送達證書1 份在卷可證（見原審卷第6 頁）。是依
    上開說明，本案送達證書之寄存送達自屬合法，應自寄存送
    達之日即98年4 月16日發生送達之效力，故本件異議期間應
    自裁決書送達日之翌日（即98年4 月17日）起算20日為之；
    又依法院訴訟當事人在途期間標準第2 條第1 款規定，抗告
    人住於屏東縣，於原審法院所轄屏東縣屏東市之外，應加計
    4 日之在途期間，則抗告人可聲明異議期間之末日應為98
    年5 月11日（因異議期間末日即98年5 月10日為星期日，依
    民法第122 條規定，以其次日代之），抗告人遲至100 年10
    月26日始具狀向原審法院聲明異議，有刑事聲明異議狀上所
    蓋之原審法院收文章戳印文為憑，顯已逾異議期間。從而，
    依上開法條規定及說明，本件抗告人逾期始聲明異議，其異
    議權業已喪失，且屬不得補正，自應予以駁回。至於實體事
    由即抗告人違規與否，即無審究之必要，一併敘明。
三、原裁定以本件交通違規事件業經交通部公路總局高雄區監理
    所屏東監理站以上開裁決書裁決處罰，裁決書並經合法寄存
    送達抗告人，而認定抗告人逾期始聲明異議，其異議權業已
    喪失，且屬不得補正，依法自應予以駁回，核無違誤之處。
    抗告人抗告意旨仍執前詞，辯稱：伊未於96年、98年間收到
    違規單及裁決書，懇請以特例處理云云，於法無據，應予駁
    回。
據上論斷，應依道路交通事件處理辦法第25條，刑事訴訟法第41
2 條，裁定如主文。
中    華    民    國   100    年    12    月    21    日
                  刑事第四庭    審判長法  官  蕭權閔
                                      法  官  唐照明
                                      法  官  吳進寶
以上正本證明與原本無異。
不得抗告。
中    華    民    國   100    年    12    月    21    日
                                      書記官  唐奇燕